【裁判字號】    99,裁,961
【裁判日期】    990429
【裁判案由】    退休
【裁判全文】
最  高  行  政  法  院  裁  定
                                       99年度裁字第961號
上  訴  人  甲○○
被 上訴 人  銓敘部
代  表  人  乙○○
訴訟代理人  丁○○
            丙○○
上列當事人間退休事件，上訴人對於中華民國99年1月28日臺北
高等行政法院98年度訴字第2363號判決，提起上訴，本院裁定如
下：
    主  文
上訴駁回。
上訴審訴訟費用由上訴人負擔。
    理  由
一、按對於高等行政法院判決之上訴，非以其違背法令為理由，
    不得為之，行政訴訟法第242條定有明文。依同法第243條第
    1項規定，判決不適用法規或適用不當者，為違背法令；而
    判決有同條第2項所列各款情形之一者，為當然違背法令。
    是當事人對於高等行政法院判決上訴，如依行政訴訟法第24
    3條第1項規定，以高等行政法院判決有不適用法規或適用不
    當為理由時，其上訴狀或理由書應有具體之指摘，並揭示該
    法規之條項或其內容；若係成文法以外之法則，應揭示該法
    則之旨趣；倘為司法院解釋或本院之判例，則應揭示該判解
    之字號或其內容。如以行政訴訟法第243條第2項所列各款情
    形為理由時，其上訴狀或理由書，應揭示合於該條項各款之
    事實。上訴狀或理由書如未依此項方法表明，或其所表明者
    與上開法條規定不合時，即難認為已對高等行政法院判決之
    違背法令有具體之指摘，其上訴自難認為合法。
二、本件上訴人前於財政部國有財產局會計室主任辦理自願退休
    ，經被上訴人核定民國82年2月1日退休生效。嗣自83年1月
    31日起再任公職，屆齡命令退休案經被上訴人核定自98年7
    月16日生效，其所具84年7月1日退撫新制施行前、後任職年
    資各1年6個月、14年15天，經被上訴人依公務人員退休法第
    16條之1第5項及第6項規定，以其係退休再任人員，本次退
    休新制施行前、後年資合計最高僅得再採計9年，核定其退
    撫新制施行前、後年資1年、8年。上訴人不服，循序提起行
    政訴訟，遭原審判決駁回，乃對原判決上訴，主張：公務人
    員退休，申領一次退休金或月退休金之先決條件，乃在於是
    否符合公務人員退休法第6條第1項「任職15年」以上者為分
    界點。上訴人於83年回任公職，至98年7月16日屆齡退休止
    ，任職年資達15年6個月，已符合擇領月退休金資格條件。
    至公務人員退休法第13條規定所謂「其退休前之任職年資，
    於重行退休時不予計算。」係指再任公務人員重行退休時，
    不得再合併以前已退休之年資重複支給退休金；同時再任公
    務人員重行退休時，亦毋庸合併以前已退休之年資，再受同
    法第6條及第16條之1第1項所定最高年限標準之限制。惟公
    務人員退休法施行細則第13條第2項規定，對再任公務人員
    重行退休時，仍合併其前已退休之年資計算，限制其最高年
    限，核與公務人員退休法第13條規定不符，已逾越法律授權
    訂定施行細則之必要範圍，損及再任公務人員重行退休時之
    權益。被上訴人將「任職年資」擴張解釋為「任職得採計並
    核給退休給與之年資」，否准上訴人選擇請領月退休金權利
    ，適用法則不無違誤，原判決亦有判決不適用法規或適用不
    當、判決不備理由或理由矛盾之違法。再者，被上訴人所疑
    慮者無非以再任公務人於再任期間享有第1次退休金之運用
    孳息，並企圖以再任再退方式俾再次辦理退休領取月退休金
    ，惟上訴人案情不同，並無如被上訴人援引個案享有第1次
    退休金利息或運用孳息及再任薪資等雙份待遇，被上訴人洵
    有誤解，並顯示差別待遇事實存在等語，雖以該判決違背法
    令為由，惟核其上訴理由，係就已經原判決敘明依司法院釋
    字第658號解釋所定2年期限屆滿前仍得適用之公務人員退休
    法施行細則第13條第2項規定，復執無影響之陳詞，就原審
    已論斷者，泛言未論斷，或就原審所為論斷，泛言其論斷矛
    盾、適用法規不當及不適用法規，而非具體表明原判決合於
    不適用法規、適用法規不當、或行政訴訟法第243條第2項所
    列各款之情形，難認對原判決之如何違背法令已有具體之指
    摘。依首開規定及說明，應認其上訴為不合法。
三、據上論結，本件上訴為不合法。依行政訴訟法第249條第1項
    前段、第104條、民事訴訟法第95條、第78條，裁定如主文
    。
中    華    民    國    99    年    4     月    29    日
                    最高行政法院第一庭
                        審判長法官  鄭  淑  貞
                              法官  劉  介  中
                              法官  黃  秋  鴻
                              法官  楊  惠  欽
                              法官  胡  方  新
以  上  正  本  證  明  與  原  本  無  異
中    華    民    國    99    年    4     月    30    日
                              書記官  張  雅  琴


司法院資訊處製作；財團法人民間司法改革基金會備份。
